臺灣士林地方法院簡易民事判決
                                    111年度湖簡字第397號
原      告  李志鈞  
被      告  馨琳揚企管顧問有限公司


法定代理人  唐明良  
訴訟代理人  余啟豪  
            黃美娟  
上列當事人間確認債權不存在事件，於民國111年9月26日言詞辯
論終結，判決如下：
    主　文
原告之訴駁回。
訴訟費用由原告負擔。
    事實及理由要領
一、本判決依民事訴訟法第434條第1項規定，合併記載事實及理
    由要領，其中兩造主張之事實，並依同項規定，引用當事人
    於本件審理中提出的書狀及言詞辯論筆錄。
二、本件兩造主要的爭執在於：臺灣橋頭地方法院109年度司促
    字第16568號支付命令所載被告對於原告的債權（下稱系爭
    債權）是否已經罹於時效？其間是否有合法中斷時效事由？
    而爭執之根源則在於：系爭債權究竟應否適用民法第127條
    第8款所規定商品代價的二年時效？還是應該是適用同法第1
    26條所規定租金的五年時效、違約金的一般請求權15年時效
    ？
三、原告已經提出台灣桃園地方法院109年度小上字第114號判決
    、110年度湖簡字第140號相同基礎事實的判決，主張應該適
    用二年時效，被告並沒有提出任何相同基礎的司法實務判決
    佐證其說，而是抗辯：系爭債權的電信費部分，屬於定期收
    取的月租費，應適用5年時效；至於補償款部分，則屬於違
    約金，參照最高法院107年度第3次民事庭會議決議，應適用
    15時效。兩相比較，自應以採取原告主張比較能夠維護相同
    事實、相同判決的司法判決一致穩定性。
四、至於：
（一）被告所抗辯電信費應屬定期月租費部分，參照民法第126
      條規定的各項定期給付債權，主要應該是以固定金額為其
      規範對象，因為固定金額，關係清楚，自可以有較長的請
      求權時效，而電信費用每月其依使用情形可能有不固定金
      額，按照當今社會的資訊步調，自應從速確定彼此權益關
      係，以保障正當消費權益。此外，如果民法第126、127條
      發生競合情形，如每月定期結算給付的住宿費、運送費、
      租價等，也應該以民法第127條為特別規定而優先適用。
（二）被告所抗辯補償款，應屬於違約金部分，其所引用最高法
      院決議，在法院組織法廢止決議制度，改採由大法庭統一
      法律見解後，即應不再具有拘束效力。又民法第127條第8
      款規定既是以商人所供給商品之「代價」為規範對象，而
      不稱「價金」，自應包括具有違約金性質，但仍屬於商品
      （含提供電信服務之無形商品）對價之補償款（因未滿期
      使用所造成期待利潤無法回收之強制補貼機制，其所原本
      即屬商品代價之一部分）。
五、但是：
（一）消滅時效因起訴而中斷；依督促程序，聲請發之支付命令
      與起訴有同一效力；因起訴而中斷之時效，因其他方法訴
      訟終結時，重行起算，以上是民法第129條第1項第3款、
      同條第2項第1款、第137條第1項的規定。而且，只要債權
      人有聲請支付命令，就表示已經依法行使權利，使其於聲
      請時中斷時效進行，並於支付命令確定後重行起算時效，
      應該也符合消滅時效制度的本旨。
（二）系爭債權於109年11月4日經被告聲請支付命令，並於同月
      25日核發支付命令，於同年12月21日支付命令確定而終結
      ，此經調取原聲請支付命令全卷查對屬實，依照上述法律
      規定，系爭債權自應於109年11月4日中斷時效進行，並於
      同年12月21日重行起算，故應至111年12月21日請求權時
      效才算完成。
（三）承上，系爭債權在本件訴訟言詞辯論終結時，時效還沒有
      完成，原告請求確認不存在，無法支持，應予駁回。
中　　華　　民　　國　　111 　年　　10　　月　　3 　　日
                  內湖簡易庭法  官  蔡志宏 
以上正本係照原本作成。
如不服本判決，應於判決送達後20日內，向本院提出上訴狀並應
記載上訴理由，如於本判決宣示後送達前提起上訴者，應於判決
送達後20日內補提上訴理由書(須附繕本)。
中　　華　　民　　國　　111 　年　　10　　月　　3 　　日
                            書記官  許慈翎